臺灣桃園地方法院交通事件裁定　　　　 100年度交聲字第52號
原處分機關　交通部公路總局新竹區監理所桃園監理站
異　議　人　蔡順雄
上列異議人因受處分人違反道路交通管理處罰條例案件，對於交
通部公路總局新竹區監理所桃園監理站民國99年11月11日桃監裁
罰字第裁52-KK0000000號違反道路交通管理事件裁決書所為處分
，聲明異議，本院裁定如下：
    主  文
異議駁回。
    理  由
一、原處分意旨略以：受處分人簡素玫所有之車牌號碼0609-VU
    號自用小客車於98年4 月5 日上午8 時18分許，在台1 公路
    245.5 公里處，因「汽車駕駛人行車速度，超過規定之最高
    時速未滿20公里」，為雲林縣警察局交通警察隊員警填製雲
    警交字第KK 0000000號舉發違反道路交通管理事件通知單逕
    行舉發，嗣受處分人簡素玫未依規定期限繳納罰鍰或於違規
    單所載之應到案日期前（98年5 月22日前）提出陳述，原處
    分機關即交通部公路總局新竹區監理所桃園監理站認受處分
    人簡素玫確違反道路交通管理處罰條例第40條規定，而於99
    年11月11日以桃監裁罰字第裁52-KK0000000號裁決書，裁處
    受處分人罰鍰新臺幣（下同）2,000 元，並依同條例第63條
    第1 項規定記違規點數1 點等語在案。
二、聲明異議意旨略以：異議人蔡順雄未曾到過違規地點，在這
    之前也從未簽收到交通違規舉發單，更何況已離違規時間已
    逾1 年8 個月才收到違反道路交通管理事件裁決書，請舉發
    單位提出超速照片或相關錄影佐證資料，確認是否駕車超速
    違規，爰依法聲明異議，請求撤銷原處分等語。
三、按違反道路交通管理事件統一裁罰基準及處理細則第5 條規
    定，處理違反道路交通管理事件，有關文書送達之程序，依
    行政程序法之規定。又按「送達，於應受送達人之住居所、
    事務所或營業所為之；但在行政機關辦公處所或他處會晤應
    受送達人時，得於會晤處所為之。」、「於應送達處所不獲
    會晤應受送達人時，得將文書付與有辨別事理能力之同居人
    、受雇人或應送達處所之接收郵件人員。」行政程序法第72
    條第1 項、第73條第1 項定有明文。」，及同法第74條第 1
    項亦規定：「送達，不能依前二條規定為之者，得將文書寄
    存送達地之地方自治或警察機關，並作送達通知書兩份，一
    份黏貼於應受送達人住居所、事務所、營業所或其就業處所
    門首，另一份交由鄰居轉交或置於該送達處所信箱或其他適
    當位置，以為送達」、第2 項：「前項情形，由郵政機關為
    送達者，得將文書寄存於送達地之郵政機關」。另按行政機
    關依行政程序法而為文書之送達，專依該法律之規定，且該
    法並無準用民事訴訟法或刑事訴訟法關於寄存送達自寄存之
    日起10日生效規定之規定，是文書合法寄存送達後，當自寄
    存之日起即時生效，並非於寄存之日起算10日生效，或自受
    送達人實際領取文書之日起生效（臺灣高等法院97年法律座
    談會第42、43號提案研討結果亦同此意見）。次按受處分人
    ，不服道路交通管理處罰條例第8 條主管機關所為之處罰，
    得於接到裁決書之翌日起20日內，向管轄地方法院聲明異議
    ，道路交通管理處罰條例第87條第1 項定有明文。是以聲明
    異議，以受處分人為限，且須已經裁決機關裁決處罰之案件
    始得為之，且須於接到裁決書之翌日起20日內聲明異議。又
    法院認聲明異議不合法律上之程式或其異議權已經喪失者，
    應以裁定駁回之，但其不合法律上之程式可補正者，應先定
    期命為補正，逾期不補正者，即予駁回，復為道路交通事件
    處理辦法第17條所明定。
四、經查：
（一）受處分人簡素玫因違反道路交通管理處罰條例案件，經原
      處分機關即交通部公路總局新竹區監理所桃園監理站於99
      年11月11日以桃監裁罰字第裁52-KK0000000號違反道路交
      通管理事件裁決書裁處罰鍰2,000 元，並記違規點數1 點
      在案。惟本件裁決之受處分人為「簡素玫」，有卷附交通
      部公路公路總局新竹區監理所桃園監理站99年11月11日桃
      監裁罰字第裁52-KK0000000號違反道路交通管理事件裁決
      書1 紙可按，本件聲明異議人蔡順雄係以自己名義提起本
      件異議，亦有卷附交通聲明異議狀1 份可參，是異議人既
      非本件裁決之受處分人，自無權提起本件異議，其異議程
      序即與法未合，且屬不得補正，揆諸前揭法律規定意旨，
      自應將異議人之異議駁回。
（二）更何況，原處分機關將上開裁決書交由郵務機關送達至受
      處分人簡素玫位於桃園縣蘆竹鄉○○村○○街80之2 號之
      住所，因不獲會晤其本人，亦無受領文書之同居人或受雇
      人，乃依規定於99年11月17日將該件文書寄存於大竹郵局
      ，在寄存之前，投遞人員並已依規定製作送達通知書2 份
      ，1 份黏貼於應受送達人住所門首，1 份置於受送達處所
      信箱或適當位置等情，有送達證書影本1 紙在卷可稽，是
      郵局投遞人員對受處分人前揭住所地為本件寄存送達之程
      序，應符合前揭行政程序法關於寄存送達程序之規定，則
      原處分機關之上開裁決書應已於99年11月17日發生送達之
      效力。再受處分人簡素玫係居住於桃園縣蘆竹鄉，而依司
      法院所發布之「法院訴訟當事人在途期間標準」第4 條第
      1 款第2 目及第2 條第1 款之規定，須扣除在途期間1 日
      ，故受處分人如欲聲明異議，應於接到裁決書之翌日起20
      日加計1 日在途期間內，即於99年12月8 日以前提出，然
      受處分人簡素玫並未聲明異議，異議人蔡順雄則以自己名
      義遲至99年12月16日始向原處分機關聲明異議，有該申訴
      書所蓋交通部公路總局桃園監理站收文日期戳記附卷可憑
      ，退步言，縱認本件異議人蔡順雄係代理受處分人簡素玫
      而聲明異議，亦顯已逾20日之聲明異議法定期間，其聲明
      異議自屬不合法律上之程式，且無從補正，揆諸首揭說明
      ，亦應予駁回。
五、據上論斷，依道路交通管理處罰條例第87條第2 項、道路交
    通事件處理辦法第17條，裁定如主文。
中    華    民    國    100     年    3     月  28    日
                    交通法庭   法  官  陳秋君
以上正本證明與原本無異。
如不服本裁定，應於裁定送達後5 日內向本院提出抗告狀。
                               書記官  陳雅婷
中    華    民    國   100    年    4     月    6     日